【裁判字號】    99,上訴,519
【裁判日期】    990414
【裁判案由】    強盜等
【裁判全文】
臺灣高等法院刑事判決                 99年度上訴字第519號
上  訴  人
即  被  告  甲○○
選任辯護人  謝新平律師
上列上訴人因強盜等案件，不服臺灣桃園地方法院98年度訴字第
1122號，中華民國98年12月30日第一審判決（起訴案號：臺灣桃
園地方法院檢察署98年度偵字第8788號），提起上訴，本院判決
如下：
    主  文
上訴駁回。
    事  實
一、甲○○前民國95年間因違反毒品危害防制條例案件，經台灣
    桃園地方法院以95年度桃簡字第920號判決，判處有期徒刑3
    月確定，甫於95年12月28日執行完畢。詎猶不知悔改，緣於
    98 年3月27日凌晨某時，透過電腦網路設備，在「UT男同志
    網路聊天室」結識丙○○復相約見面，並旋於同日凌晨2時
    許，前往丙○○位於桃園縣桃園市○○路61巷7號5樓之1住
    處，惟其竟意圖為自己不法之所有，而基於加重強盜之犯意
    ，在上址廚房內持以丙○○住家菜刀1把(連柄長約30公分)
    ，客觀上具有殺傷力、足以對人之生命、身體、安全構成威
    脅而可供兇器使用，並於丙○○面前比劃，恫嚇稱：「不要
    多說什麼，再動就讓你好看」等語，丙○○因恐安全威脅心
    生畏懼，甲○○乃前去其母乙○○房間內翻找財物，丙○○
    見狀出言制止，甲○○乃以手扯斷丙○○住家之電視線，用
    以綑綁丙○○全身，而以此強暴、脅迫方式至使不能抗拒，
    得以繼續搜索財物。嗣甲○○於搜尋財物過程中，丙○○趁
    機掙脫電視線衝入自己房間，擬持行動電話對外求援，甲○○見狀破門而入(毀損未據告訴)，遂基於毀損之犯意，將丙○○之行動電話折斷，並持刀脅迫丙○○待在客廳不准亂動
    ，而繼續找尋財物，然終因無所獲未能得逞，將刀留在客廳
    ，迨於同日凌晨4時30分許始行離去。
二、案經丙○○訴由桃園縣政府警察局桃園分局報請臺灣桃園地
    方法院檢察署檢察官偵查起訴。
    理  由
一、證據能力部分：
  (一)按被告之自白，非出於強暴、脅迫、利誘、詐欺、疲勞訊問
    、違法羈押或其他不正之方法，且與事實相符者，得為證據
    ；被告陳述其自白係出於不正之方法者，應先於其他事證而
    為調查，該自白如係經檢察官提出者，法院應命檢察官就自
    白之出於自由意志，指出證明之方法，刑事訴訟法第156 條
    第1項、第3項定有明文。準此，被告甲○○及辯護人對檢察
    官所提其於警詢時、偵查中不利於己之供述（見臺灣桃園地
    方法院檢察署98年度偵字第8788號偵查卷第3頁至第5頁、第
    32頁至第33頁、第41頁至第42頁）證據能力並無意見，復本
    院亦查無有何顯然不正之方法取得情事，而悖於其自由意志
    ，是被告前開不利於己之供述得為證據。
  (二)次按刑事訴訟法為保障被告受公平審判及發現實體真實，於
    92年2月6日修正及增訂公布施行之前及之後，對於人證之調
    查均採言詞及直接審理方式，並規定被告有與證人對質及詰
    問證人之權利，其中被告之對質詰問權，係屬憲法第8條第1
    項規定「非由法院依法定程式不得審問處罰」之正當法律程
    式所保障之基本人權及第16條所保障之基本訴訟權，不容任
    意剝奪；故法院於審判中，除有法定情形而無法傳喚或傳喚
    不到，或到庭後無正當理由拒絕陳述者外，均應依法定程式
    傳喚證人到場，命其具結陳述，並通知被告，使被告有與證
    人對質及詰問之機會，以確保被告之對質詰問權；否則，如
    僅於審判期日向被告提示該證人未經對質詰問之審判外陳述
    筆錄或告以要旨，被告之對質詰問權即無從行使，無異剝奪
    被告該等權利，且有害於實體真實之發現，其所踐行之調查
    程式，即難謂適法，該審判外之陳述，即不能認係合法之證
    據資料，最高法院95年度台上字第5160號判決意旨可資參照
    。經查，證人即告訴人丙○○前於警詢時及偵查中，另證人
    即被害人乙○○於偵查中就有關被告涉案之陳述（見同上偵
    查卷第9頁至第14頁、第29頁至第30頁、第43頁至第46頁、
    第50頁至第52頁），雖未給予被告及辯護人行使對質權、反
    對詰問權之機會，惟渠等證人嗣於原審審判時業已傳喚到庭
    ，經交互詰問，並使被告及辯護人行使對質權、反對詰問權
    之機會（見原審卷第29頁至第34頁、第36頁至第38頁），該
    項對質詰問權因而延緩至審判時確保，此即為「延緩的對質
    詰問權法理」，是證人丙○○、乙○○前開審判外之陳述，
    因已足確保被告之對質詰問權，是可認有證據能力。
  (三)復按鑑定之經過及其結果，應命鑑定人以言詞或書面報告；
    法院或檢察官得囑託醫院、學校或其他相當之機關、團體為
    鑑定，或審查他人之鑑定，準用前開規定，此為刑事訴訟法
    第206條第1項、第208條第1項前段所明定。經查，內政部警
    政署刑事警察局98年5 月19日刑醫字第0980068285號鑑驗書
    （見臺灣桃園地方法院檢察署98年度偵字第8788號偵查卷第
    55頁），屬檢察官指揮司法警察囑託之鑑定機關，並為該機
    關執行DNA 型別鑑定鑑定公務所出具之書面報告，依刑事訴
    訟法第159條之立法理由及同法第206條規定，自得為證據，
    且被告及辯護人於原審、本院審判時，就此部分之證據能力
    亦不爭執，迄至本件辯論終結時，均未聲明異議，復核該鑑
    驗書與檢察官主張之犯罪事實有關聯性，是可認該鑑驗書具
    有證據能力。
  (四)另本案現場勘察紀錄表、現場照片等（見同上偵查卷第22頁
    至第26頁），均與本案事實具有自然關聯性，復屬書證性質
    ，亦無事證足認有違背法定程序或經偽造、變造所取得之情
    事，是皆可認有證據能力。
二、訊據上訴人即被告甲○○固坦承其有於上述時地與告訴人丙○○因故發生爭執，而毀壞告訴人住家電視線及行動電話等
    事實，惟矢口否認有何強盜犯行。被告辯稱略以：我沒有拿
    刀恐嚇他，沒有拿電視線綁他，也沒有衝到他的房門，但我
    承認我有毀損，我也有扯第四台的線，也有折斷他的手機，
    警察只拍一張照片，我也沒有拿走金項鍊，被害人掙脫為何
    不跑要留在現場，我沒有到房間去，如果我有拿，為何我還
    在他的要求下讓他蒐我的口袋，當天我們兩人沒有發生性關
    係，我們衣服還沒有脫他就拒絕我，我沒有勉強他，後來我
    們回到客廳我們有爭執，水果刀是被害人自己借我的，當時
    我說一袋水果比較好聽，但是當時我只拿一顆蘋果云云。辯
    護人另辯以：被告如果是強盜，為何把刀子拿出來又讓被害
    人放回去，被告拿美金與人民幣，被害人說不要拿，被告又
    放掉，如果搜刮財物，怎麼會讓被害人檢查口袋，警察局被
    害人說綑綁雙手，後來又改為綑綁身體，且被害人後來也說
    東西沒有丟掉，被告當天2點多去4點多離開，一去就吸食K
    他命，後來要走之前又吸食K他命，如果是強盜的話，應該
    早就逃之夭夭了，且被害人也可以逃走，本案只有被害人指
    訴，且被害人於案後三天後才報案，也令人懷疑云云。
三、按證人相互間之陳述有所歧異時，究竟何者為可採，法院仍
    得本其自由心證予以斟酌，非謂一有不符或矛盾，即應認其
    全部均為不可採信；尤其關於犯人之特徵、犯罪之手段及結
    果等之細節方面，告訴人之指陳，難免因時間與記憶等因素
    ，略有出入或故予誇大渲染，證人之證言，亦同；然其對基
    本事實之陳述，若果與真實性無礙時，則仍非不得採信，最
    高法院74年台上字第1599號著有判例可資參照。又告訴人之
    告訴，係以使被告受刑事訴追為目的，是其陳述是否與事實
    相符，固仍應調查其他證據以資審認；然證明告訴人指訴與
    事實相符之證據，並不以直接證據為限，若間接證據，已足
    供佐證告訴人之指訴為真實，亦非不得以之與告訴人之指訴
    ，相互印證，併採為判決之基礎，最高法院93年度台上字第
    4632號判決意旨亦可資參照。經查：
(一)上揭犯罪事實，業據證人即告訴人丙○○前於警詢時、偵查
    中及原審審判時證述遭被告攜帶兇器強盜未遂情節綦詳，且
    在告訴人住處所留飲料瓶口上所採集之唾液檢體，經送內政
    部警政署刑事警察局為DNA型別鑑定結果，與被告DNA -STR
    型別相符，該型別在臺灣地區中國人出現隨機相符之機率預
    估為3.5x10^(-18)乙節，有該局98年5月19日刑醫字第09800
    68285號鑑驗書1紙在卷可參（見臺灣桃園地方法院檢察署98
    年度偵字第8788號偵查卷第55頁），另本案現場勘察紀錄表
    、現場照片等附卷足憑（見同上偵查卷第22頁至第26 頁）
    ，應足佐認告訴人丙○○指訴被告加重強盜未遂犯行為真，
    堪認屬實。
(二)證人即告訴人丙○○前於98年3月30日警詢時指稱：伊前於
    98年3月27日凌晨在「UT男同志網路聊天室」結識甲○○，
    並約同在自家發生一夜情，嗣甲○○於同日凌晨2時30分許
    到達伊住處並自行取出愷他命施用，繼因藥物反應旋至廚房
    持菜刀往伊身上比劃，要求不得亂動、說話，復以電視線將
    伊綑綁，但因未紮實綑綁而自行掙脫躲往房內並上鎖，然甲○○強行將房門撞開復取走伊手中行動電話並予折斷，且揮
    舞手中菜刀作勢砍人，伊哭著求饒但甲○○仍又至伊母親房
    間搜尋財物，俟甲○○稍微清醒後便將菜刀放置桌上，伊見
    狀乃將之拿去廚房藏放，而後甲○○表示未取走任何財物，
    經查前方兩側口袋內確無何財物，至後方左側口袋雖有鼓起
    ，惟伊因恐甲○○不耐煩而未檢查，迨於同日凌晨4時30分
    許甲○○始行離去等語（見臺灣桃園地方法院檢察署98年度
    偵字第8788號偵查卷第9頁至第12頁）；又於同年4 月4日警
    詢時為同上之陳述（見同上偵查卷第13頁至第14頁）；並於
    同年5月12日偵查中證稱：因伊為同志身分，而使用該專屬
    聊天室之人亦為同志，故相約至住家為一夜情乃渠等間默契
    ，甲○○亦當知悉，俟甲○○入內先行施用愷他命，後渠等
    閒聊些話語並拿出牛仔褲供甲○○試穿，惟不久甲○○似有
    藥物反應且持菜刀在伊面前比劃，並恐嚇如果亂動即要伊好
    看，隨再進入伊母親房間翻找物品，該時並未發現有何物品
    遭甲○○取走等語（見同上偵查卷第29頁至第30 頁）；復
    於同年6月29日偵查中陳稱：渠等閒談過程中甲○○不斷詢
    問有無值錢物品，嗣因藥物反應即持菜刀在伊身上比劃，並
    要不准亂動，繼進入伊母親房間翻找財物，復詢問信用卡、
    證件何在，起初伊害怕不敢亂動，惟因擔憂家裡財物損失，
    遂走至伊母親房門旁要求甲○○不得亂翻物品，反遭架回客
    廳而以電視線綑綁，嗣伊自行掙脫跑至伊房間內求救，但卻
    被甲○○強行破門並折斷行動電話帶回客廳，伊心有不甘遂
    放聲大哭，甲○○為使伊停止哭鬧，確有應伊央求放下手中
    菜刀，嗣見甲○○持有一些外幣紙鈔，伊即表示將之放下，
    甲○○乃把外幣紙鈔灑落一地，不確定究有無取走等語（見
    同上偵查卷第43頁至第45頁）；繼於年7月13日偵查中復堅
    稱如是（見同上偵查卷第50頁至第52頁）；另於原審98年12
    月21日審判時結稱：伊與甲○○於98年3月27日凌晨在「UT
    男同志網路聊天室」結識，復相約發生一夜情，但因甲○○
    施用愷他命，伊認之無法勃起而作罷，至其後所生事情因時
    隔已久，且一再重複陳述對伊有精神壓力，經過與警詢時、
    偵查中所述相同，另因伊家中電視線較粗無法捆緊，祇得較
    鬆散的綑綁全身，之後甲○○即進入伊母親房間內翻找物品
    ，但未實際見有翻找何物，祇見物品散落在梳妝台上，俟伊
    掙脫後欲撥打行動電話求救但遭甲○○持菜刀並強行將行動
    電話取走、折斷，伊很害怕，直至同日凌晨4時許甲○○施
    用愷他命完畢後，穿著伊先行給之試穿之牛仔褲離去等語（
    見原審98年度訴字第1122號刑事卷第29頁至第34頁）。審酌
    證人丙○○所述各節，均直指被告有本案加重強盜犯行，雖
    其就被告有無強行取走財物乙節未能明確陳述（詳如後所述
    ），但關於被告先後持以菜刀威脅，並以電視線綑綁身體，
    繼將告訴人所持行動電話折斷，而搜索其家中財物等情，俱
    為一致證述，且被告亦坦承確有毀壞告訴人住家電視線及折
    斷行動電話乙節相符，相互印證，應足採認告訴人指證被告
    本案攜帶兇器強盜之犯行為真，得資為不利被告之事實認定
    依據。又告訴人於警詢係供稱：遭被告架回客廳而以電視線
    綑綁等語，並說明如何綑綁，於原審證稱：係綑綁全身，前
    後供述，僅詳略不同，辯護人所稱於警詢供稱綑綁雙手云云
    ，應屬誤會。
(三)復且，所謂證據，係指超越一切合理之可疑，足以認定被告
    確有犯罪行為之積極事證而言，被告固無就所辯解之事實負
    舉證證明之義務，然倘被告提出訴訟上不能證明的積極抗辯
    ，且不合社會生活上之常態經驗時，對於既已存在的積極罪
    證，都是不足以用來形成合理懷疑的幽靈抗辯，自非「罪疑
    唯輕」之情形，當不得以此抗辯而排除超越一切合理可疑之
    積極證據。被告固以前詞置辯，惟被告前於98年4月4日警詢
    時雖供稱當日確有施用愷他命，並持告訴人住家之水果刀切
    削所帶去之蘋果乙節（見臺灣桃園地方法院檢察署98年度偵
    字第8788號偵查卷第3頁至第5頁），然於同年5月22日偵查
    中卻改稱俱無持刀及服藥情事（見同上偵查卷第32頁至第33
    頁），另於同年6月29日偵查中又稱祇有因生氣而扯壞告訴
    人之電視線、行動電話，並到房間四處查看，但無綑綁及持
    刀威脅等節（見同上偵查卷第41 頁）。是由被告前後供述
    情節可知，其就何以毀壞告訴人住家電視線及行動電話祇因
    氣憤寥寥數語帶過，且對究有無持刀情形亦反覆不一，其所
    述可否採信，顯有疑問。何況，倘如被告所辯其當日有攜帶
    蘋果前往告訴人住處，依理當作為友人見面之伴手禮，豈有
    祇帶1顆且僅由其1人獨食之理，告訴人於原審就此亦證稱：
    他沒有帶蘋果，為何會吃蘋果等語(同上原審卷第35頁反面
    )，不能證明被告當日確有帶蘋果前往之事。被告既未帶蘋
    果，卻坦承有持用菜刀，動機自是可疑，告訴人指訴被告持
    刀威脅乙節，自信而可徵。又被告辯稱該刀係一般的水果刀
    ，不是菜刀(本院卷第43頁)。然現代家庭用菜刀大都輕巧便
    利，外形類似水果刀，告訴人丙○○於原審證稱：是可以切
    菜及切水果的刀子(同上原審卷第31頁)，被告於本院亦稱：
    刀子含柄長約30公分(本院卷第43頁)，足認該刀係藍家供作
    菜刀兼水果刀使用。又該菜刀係藍家所有，非被告所有供犯
    罪所用之物，且非違禁物，則警方未加扣押，並無不合。至
    於被告否認綑綁告訴人乙節，被告坦承有扯斷電視線之行為
    ，僅辯稱：因為當時剛好電視線在旁邊，所以我就扯斷云云
    ( 本院卷第43頁)。惟被告係先持刀威嚇告訴人，已如上述
    ，顯見當時之情勢，係在被告掌控之下，被告並無因生氣，
    須毀壞物品洩恨之必要，且電視線係圓形粗線，若非刻意用
    力拉扯，並不易扯斷，則被告扯斷電視線，顯然另有目的，
    應以告訴人指訴用以綑綁可信，被告此部分所辯亦不可採。
    又告訴人於原審證稱：我沒有報警或請警衛幫忙，都是因為
    怕我的同志身分曝光，----他在我媽房間時，那時我想打開
    門，但不知為何打不開，後來我放聲大哭，但我家隔音不好
    ，他可能怕事跡敗露，所以跑出房間，我要他把刀子放下我
    就不哭，他就把刀給我，我就收到廚房去等語(同上原審卷
    第31頁)。可知，告訴人曾一度想逃離現場，又係因告訴人
    大哭，被告怕事跡敗露，為安撫告訴人，才將刀子放下交給
    告訴人，此際，被告已數度搜尋財物完竣，衡情亦無再持刀
    威嚇告訴人之必要。又同性戀在我國尚非多數人能認同之性
    癖好，告訴人擔心身分曝光，且其母親不在家，財物損失情
    況不明，故遲至三日後始向警方報案，並不違常情，辯護人
    上開所辯，並不可採。
(四)至於，告訴人前於警詢時、偵查中陳稱：被告當時手中有拿
    一些外幣紙鈔，我摸他口前面，我不知道他口袋裡是什麼東
    西，紙鈔我要他不要拿，他把這些東西丟落地上，事後經向
    其母乙○○查證，疑有鑽戒1枚及項鍊1、2條遺失乙節，然
    稽之證人即被害人乙○○前於98年6月29日偵查中證稱：伊
    於98年3月27日當日並未在家，數日後經丙○○聯繫上始知
    有遭強盜情事，俟後再行返家整理遺失物品等語（見同上偵
    查卷第45頁）；嗣於同年7月13日偵查中始陳稱有遺失鑽戒1
    枚及項鍊1、2條情事（見同上偵查卷第50頁），惟於原審同
    年12月21日審判時則改稱：伊於案發數日後返家清點財物時
    ，因事隔過久，究有何物品遺失已不清楚，但可確定有枚戒
    指及零星之項鍊、首飾等物，然較重要之財物均無遺失，且
    因先前經濟能力較好，復未每日返家住居，故無法肯定前開
    物品係於案發當日所短少等語（見原審98年度訴字第1122號
    刑事卷第36頁至第37頁）。執此，被告不僅於離去告訴人丙○○住家時經搜查身體未見有取走財物情事，紙鈔部分亦僅
    告訴人之指訴，無其他佐證。甚至被害人乙○○亦無法明確
    肯認究有何財物於當日短少，亟無由此為加重強盜既遂之事
    實認定，而應依「罪疑唯輕」原則，為有利被告之攜帶兇器
    未遂之事實認定，要不得徒以告訴人所見被告後方左側口袋
    有鼓起為由，抑或告訴人先前同意被告試穿牛仔褲為由，祇
    事後未歸還而擅自穿離等情，在查無其他積極事證情形下，
    逕以臆測之詞反認有此加重強盜既遂之事實存在，故祇得認
    有攜帶兇器強盜未遂之情事。
(五)綜上所述，被告基於加重強盜之犯意，於上述時地持以告訴
    人住家菜刀作為威脅，迫令不得擅動，並以電視線予以綑綁
    ，而以此強暴、脅迫行為至使不能抗拒，進而著手尋覓財物
    ，但終無所獲，致未能得逞等情，應堪認定。本案事證明確
    ，被告攜帶兇器強盜未遂犯行洵堪認定。
四、論罪科刑部分：
  (一)按所謂兇器，其種類並無限制，凡客觀上足對人之生命、身
    體、安全構成威脅，具有危險性之兇器均屬之，且祇須行竊
    時攜帶此種具有危險性之兇器為已足，並不以攜帶之初有行
    兇之意圖為必要，最高法院79年台上字第5253號著有判例可
    資參照。復按強盜罪之行為態樣包含強暴與脅迫，所謂「強
    暴」，係謂直接或間接對於人之身體施以暴力，以壓制被害
    人之抗拒之狀態而言，「脅迫」則係指行為人以威嚇加之於
    被害人，使其精神上萌生恐懼之心理，以達到至使不能抗拒
    之程度，最高法院94年度台上字第7041號判決意旨可資參照
    。經查，被告甲○○犯本案強盜使用之告訴人丙○○住家之
    菜刀，雖未扣案，然據告訴人陳明此可供切削蔬菜及水果使
    用，應足認屬金屬製品，且質硬而型尖，是在客觀上足以危
    害他人生命、身體及安全構成威脅，自仍屬兇器無疑。又被
    告強盜告訴人之時，非特先持菜刀以言語恫嚇不得擅動，進
    而以電視線綑綁，就其情狀已足使人不能抗拒，核屬強盜之
    強暴、脅迫行為無訛。再被告將告訴人綑綁後已前去告訴人
    之母被害人乙○○房間，開始著手尋找財物，但終未有所獲
    ，自不生強盜取財之結果，屬未遂之階段；至被告嗣後固有
    應告訴人央求而放下菜刀，但此際被告早已著手攜帶兇器而
    未遂，此乃外部障礙致未能強盜得逞，要非被告己意而放棄
    強盜行為，亦當無中止犯之適用，附此敘明。
  (二)核被告所為，係犯刑法第330 條第2項、第1項、第321條第1
    項第3款之攜帶兇器強盜未遂罪，及同法第354條之損壞器物
    罪。檢察官雖認被告所為已達加重強盜既遂之程度，且併犯
    同法第305 條之恐嚇危害安全罪乙節。惟按，以威嚇方法使
    人交付財物之強盜罪，與恐嚇罪之區別，係以對於被害人施
    用威嚇程度為標準。如其程度足以抑壓被害人之意思自由，
    至使不能抵抗而為財物之交付者，即屬強盜罪。否則，被害
    人之交付財物與否，儘有自由斟酌之餘地者，即應成立恐嚇
    罪。另刑法上之恐嚇取財罪，係以將來之惡害恫嚇被害人使
    其交付財物為要件，若當場施以強暴脅迫達於不能抗拒程度
    ，即係強盜行為，不能論以恐嚇罪名，最高法院30年上字第
    668 號、65年台上字第1212號著有判例均可資參照。經查，
    被告雖先持以菜刀恫嚇告訴人「不要多說什麼，再動就讓你
    好看」等語，然目的乃告以其立即之危害，並充作抑壓告訴
    人之意思自由，任其在屋內尋覓財物，故屬強盜行為，不能
    論以恐嚇之罪名，另被告加重強盜行為僅祇於未遂階段乙節
    ，亦經本院認定綦詳，是檢察官認被告所為已構成加重強盜
    既遂罪，及併犯恐嚇危害安全罪行部分，容有誤會，併此敘
    明。復被告於攜帶兇器強盜之際，併犯損壞器物罪，時空密
    接，無從強行割裂各部舉止，故係以一行為同時觸犯上揭2
    罪名，為想像競合犯，應從一重之攜帶兇器未遂罪處斷，檢
    察官認此應予分論併罰，亦有未合，附此敘明。
  (三)再被告前於95年間因違反毒品危害防制條例案件，經台灣桃
    園地方法院以95年度桃簡字第920號判決，判處有期徒刑3月
    確定，甫於95年12月28日執行完畢，此有本院被告前案紀錄
    表1份附卷足考，其受有期徒刑執行完畢，5年以內故意再犯
    本件有期徒刑以上之罪，為累犯，應依刑法第47條第1項規
    定加重其刑。另被告所犯加重強盜行為因未能得逞，為未遂
    犯，爰依刑法第25條第2項規定，按既遂犯之刑減輕之，並
    先加後減之。
五、原審詳查後，認被告上開強盜未遂犯行明確，援引刑法第
    330條第1項、第2項、第321條第1項第3款、第354條、第55
    條、第47條第1項、第25條第2項，刑法施行法第1條之1 第
    1項、第2項前段規定，並審酌被告正值青壯，竟不思以正常
    管道賺取財物，而以此加重強盜行徑為之，嚴重侵害社會整
    體防衛機制及被害人身體及財產法益，惡性甚深，復犯後亦
    未見有何悔意，態度難徵良可，但念被告犯後尚能坦承部分
    犯行，另兼衡其犯罪之動機、目的、手段、所生危害等一切
    情狀，量處有期徒刑四年。並說明被告犯本案使用之菜刀及
    電視線等物，均屬告訴人住家所有之物，要非被告所有之物
    ，復不屬違禁物，爰不另為沒收之宣告。核原審認事用法並
    無違誤，量刑亦頗適當，應予維持。被告上訴，仍執陳詞，
    否認犯罪，核無理由，上訴應予駁回。
據上論斷，應依刑事訴訟法第368條，判決如主文。
本案經檢察官邱美育到庭執行職務。
中    華    民    國    99    年    4     月    14    日
                  刑事第十七庭  審判長法  官  王聰明
                                      法  官  黃雅芬
                                      法  官  陳世宗
以上正本證明與原本無異。
如不服本判決，應於收受送達後10日內向本院提出上訴書狀，其
未敘述上訴之理由者並得於提起上訴後10日內向本院補提理由書
（均須按他造當事人之人數附繕本）「切勿逕送上級法院」。
                                      書記官  李佳穎
中    華    民    國    99    年    4     月    14    日
附錄：本案論罪科刑法條全文
附錄：刑法第330條第1項、第2項、第321條第1項第3款、第354
      條
中華民國刑法第330條
（加重強盜罪）
犯強盜罪而有第 321 條第 1 項各款情形之一者，處 7 年以上
有期徒刑。
前項之未遂犯罰之。
中華民國刑法第321條
（加重竊盜罪）
犯竊盜罪而有左列情形之一者，處 6 月以上、 5 年以下有期徒
刑：
一、於夜間侵入住宅或有人居住之建築物、船艦或隱匿其內而犯
    之者。
二、毀越門扇、牆垣或其他安全設備而犯之者。
三、攜帶兇器而犯之者。
四、結夥三人以上而犯之者。
五、乘火災、水災或其他災害之際而犯之者。
六、在車站或埠頭而犯之者。
前項之未遂犯罰之。
中華民國刑法第354條
（毀損器物罪）
毀棄、損壞前二條以外之他人之物或致令不堪用，足以生損害於
公眾或他人者，處 2 年以下有期徒刑、拘役或 5 百元以下罰金
。

司法院資訊處製作；財團法人民間司法改革基金會備份。
